【裁判字號】    98,台上,3285
【裁判日期】    980611
【裁判案由】    違反毒品危害防制條例
【裁判全文】
最高法院刑事判決            九十八年度台上字第三二八五號
上  訴  人  甲○○
上列上訴人因違反毒品危害防制條例案件，不服台灣高等法院中
華民國九十八年四月九日第二審判決（九十八年度上訴字第一三
四三號，起訴案號：台灣板橋地方法院檢察署九十五年度偵字第
一七二九四號），提起上訴，本院判決如下：
    主  文
原判決撤銷，發回台灣高等法院。
    理  由
本件原判決以上訴人甲○○因違反毒品危害防制條例案件，不服
第一審論處其販賣第一級毒品罪刑之判決，提起第二審上訴，但
其上訴書狀並未敘述具體理由，顯不合法律上之程式，因依刑事
訴訟法第三百六十七條前段、第三百七十二條之規定，駁回其在
第二審之上訴，固非無見。
惟查，不服第一審判決而上訴於第二審法院者，應提出上訴書狀
，上訴書狀應敘述具體理由，刑事訴訟法第三百六十一條第一、
二項定有明文。所謂「應敘述具體理由」，係指須就不服判決之
理由為具體之敘述而非空泛之指摘而言。倘上訴理由就其所主張
第一審判決有違法或不當之情形，已舉出該案相關之具體事由足
為其理由之所憑，即不能認係徒托空言或漫事指摘，縱其所舉理
由經調查結果並非可採，要屬上訴有無理由之範疇，尚難遽謂未
敘述具體理由。查上訴人提出之第二審上訴狀內載：「理由：因
法官之判決只是由黃慧菁證人的口供，並沒有具體的證據，讓上
訴人甲○○心有不服，請均（鈞）長能查清楚，給上訴人甲○○
一個清白。」等語。雖用語簡略，但已具體主張第一審判決在無
其他補強證據之情況下，僅憑證人黃慧菁之證言，為認定上訴人
有販賣第一級毒品犯行之依據，因而提起上訴。即對第一審判決
如何違背證據法則，具體提出指摘。原審遽以第一審認定上訴人
販賣第一級毒品犯行之證據，除黃慧菁之證述外，尚有上訴人於
警詢時之供述及通訊監察譯文資料、中華電信00000000
00號電話資料及行動電話一支，並非僅憑黃慧菁之片面證詞而
已，故上訴人之上訴理由「自形式上觀察，核非足以動搖原判決
之具體理由」，而以其上訴不合法律上之程式，不經言詞辯論予
以駁回，顯然混淆上訴合法與否與有無理由之判斷，自嫌速斷而
難昭折服。上訴意旨執以指摘原判決不當，非無理由，應認原判
決有撤銷發回更審之原因。
據上論結，應依刑事訴訟法第三百九十七條、第四百零一條，判
決如主文。
中    華    民    國  九十八  年    六    月   十一   日
                      最高法院刑事第十一庭
                          審判長法官  石  木  欽
                                法官  洪  佳  濱
                                法官  韓  金  秀
                                法官  呂  丹  玉
                                法官  段  景  榕
      本件正本證明與原本無異
                                      書  記  官
中    華    民    國  九十八  年    六    月   十五   日
                                                Ａ


司法院資訊處製作；財團法人民間司法改革基金會備份。
